【裁判字號】    98,交聲,1656
【裁判日期】    981228
【裁判案由】    聲明異議
【裁判全文】
臺灣彰化地方法院交通事件裁定        98年度交聲字第1656號
                                    98年度交聲字第1662號
移送機關    交通部公路總局臺中區監理所彰化監理站
異議人即
受處分人    甲○○
上列異議人即受處分人因違反道路交通管理處罰條例案件，對於
交通部公路總局臺中區監理所彰化監理站民國98年11月12日彰監
4字第裁64-HD0000000、0000000處分不服，聲明異議，本院裁定
如下：
    主  文
異議均駁回。
    理  由
一、按道路交通管理處罰條例第53條第1項：「汽車駕駛人，行
    經有燈光號誌管制之交岔路口闖紅燈者，處新臺幣1800元以
    上5400元以下罰鍰。」，同條例第63條規定：「（第一項）
    汽車駕駛人有下列各款所列條款之一者，除依原條款處罰鍰
    外，並予記點：三、有第53條..情形之一者，各記違規點數
    三點。」。又同條例第62條第1項：「汽車駕駛人駕駛汽車
    肇事，無人受傷或死亡而未依規定處置者，處新臺幣1000元
    以上3000元以下罰鍰；逃逸者，並吊扣其駕駛執照一個月至
    三個月。」，又按道路交通管理處罰條例第24 條第1項：「
    汽車駕駛人，有下列情形之一者，應接受道路交通安全講習
    ：一、違規肇事受吊扣駕駛執照處分。」，均對闖紅燈及肇
    事逃逸，有明確規定。
二、受處分人聲明異議意旨略以：98年8月16日凌晨2時25分許，
    本人並沒有闖紅燈，監視錄影器並沒有照到車牌，本人當時
    雖然駕駛3J-2262號機車，與人輕微擦撞，但本人當時並沒
    有察覺，當時是紅燈變綠燈狀態下行駛，所以並非闖紅燈及
    肇事逃逸，何以警方不在雙方和解當時開單告發，而是事發
    一個多月後才郵寄告發紅單，為此提出異議，爰請求撤銷原
    處分云云。
三、經查：
  (一)經傳喚證人（員警）乙○○到庭結證稱：「我當時在台中縣
    龍井鄉○○路與都會南街執行路檢，線上有警員通報有一群
    年輕人正朝著我的方向過來，他們由大肚山上遊園路二段的
    方向往龍井鄉○○○○路行駛，他們行駛遊園路。我接到通
    報之後就迴轉沿著中港路往遊園南路要把他們攔下，他們這
    群年輕人不願意讓我攔下繼續騎乘，當燈號變成綠燈之後，
    他們由遊園南路左轉台中港路，我就跟在他們後面，直到中
    港路與中興路口時，其中有一台機車與休旅車發生碰撞，在
    現場地上有機車掉落車殼及手機，我把車殼及手機撿回警察
    局，我依據手機的通訊錄裡面有受處分人的姐姐、爸爸電話
    ，我通知受處分人的家人請受處分人過來警察局製作筆錄。
    」等語，並提出裝置在警車上監視錄影器錄影光碟為證。
  (二)經本院勘驗光碟，發現：
   「1、監視錄影器裝設在警車上，拍攝車前及車後的鏡頭。
     2、依據車前監視器畫面顯示，警車確實追逐一群騎乘機車
        的年輕人，警車行駛使台中縣中港路八線道時，到中興
        路口時，該群年輕人左轉中興路確有闖紅燈行為。
     3、該群年輕人中，有其中一台機車於闖紅燈時，與一台休
        旅車發生碰撞，機車騎士倒地後爬起來隨即將機車牽起
        來離開現場。機車碰撞時機車殼有部分掉落地面遺留現
        場。
     4、機車是以機車頭撞上休旅車的左前車輪位置後機車倒地
        ，休旅車再往前行駛離開畫面，機車騎士有搭載另一名
        年輕人，兩人均跌倒，隨即將機車扶起騎乘離開現場。
        」（見本院審理筆錄）
  (三)經訊問異議人甲○○稱：「（你在警局是否有看到警方的蒐
    證光碟？）事後有看到。（在光碟裡面由中港路左轉中興路
    後來與休旅車發生碰撞的機車騎士是否是你？）是我。（你
    還要異議何事？）因為警察追我們，我本來有停紅綠燈，我
    看後面有很多人騎乘機車過來，我想要閃避到旁邊去。..因
    為我的手機掉了，我要去警察局領。警察有打手機裡面的電
    話給我的親朋好友，我才去警局領回手機。...我的機車車
    殼確實有掉一片方向燈下的塑膠片遺留在現場。因為我當時
    感覺後面有一群機車衝很快，警察開車過來，那群人一直往
    台中港路那邊衝..之前闖紅燈的部分我不知道，我沒有看到
    ，我騎乘很快，我沒有注意有沒有紅燈。」，然經本院比對
    監視錄影光碟，該群深夜騎機車之年輕人，確實由中港路左
    轉中興路時闖越中港路上紅燈號誌，異議人雖稱自己跟隨那
    一群年輕人所以沒注意到頭頂上紅燈號誌云云，然此實在不
    能構成免責理由。又異議人之機車車頭撞到休旅車之左前車
    輪位置，機車當場倒地，現場掉落車殼一片及手機一支，異
    議人及乘客均跌倒，異議人對於眼前剛剛發生的事情，竟辯
    稱不知情，此異議理由亦難採信。
四、依據前揭事證，異議人確實有闖紅燈及肇事逃逸行為，原處
    分機關依據道路交通管理處罰條例第53條第1項，裁處闖紅
    燈之罰鍰新臺幣1800元，記違規點數3點；另依據同條例第
    62條第1項，裁處肇事逃逸之罰鍰新臺幣3000元、並吊扣其
    駕駛執照一個月，另依據道路交通管理處罰條例第24條第1
    項，受違規肇事受吊扣駕駛執照處分者，應接受道路交通安
    全講習，均無違誤，裁量亦未踰越法定範圍，異議為無理由
    ，應予駁回。
據上論斷，應依道路交通管理處罰條例第87條、道路交通案件處
理辦法第19條，裁定如主文。
中    華    民    國    98    年    12    月    28    日
                  交通法庭    法  官  葉明松
以上正本證明與原本無異。
如不服本裁定，應於裁定送達後五日內向本院提出抗告狀（須附
繕本）。
中    華    民    國    98    年    12    月    28    日
                              書記官  施秀青


司法院資訊處製作；財團法人民間司法改革基金會備份。
